臺灣花蓮地方法院民事判決　　　　　　　 99年度訴字第316號
原　　　告　李秋菊
被　　　告　方俊傑
上列當事人間請求侵權行為損害賠償事件，本院於中華民國100
年1月13日言詞辯論終結，判決如下：
    主      文
被告應給付原告新臺幣陸萬元。
原告其餘之訴駁回。
訴訟費用由被告負擔十分之一；餘由原告負擔。
本判決第一項得假執行。
    事實及理由
一、原告起訴主張：伊於民國99年3 月15日遭被告毆打受傷，至
    今仍無法痊癒，須靠止痛藥才能緩和疼痛，甚至還需服用醫
    生開立的衛生署管制禁藥，這7 個月來都無法入睡，精神上
    受到折磨，且被告從傷害伊至今都未曾道歉，至今伊精神傷
    害仍無法平復，爰依民法第195條第1項規定提起本訴，聲明
    被告應給付精神慰撫金新台幣（下同）60萬元。
二、被告則以：伊承認有傷害被告，但伊是因為原告先妨害伊的
    名譽，原告妨害伊名譽已經鈞院99年度簡上字第70號刑事判
    處原告拘役50天。又伊因傷害案件，經法院判處拘役60天，
    原任職之保全公司，以伊有前科要伊離職，伊從99年10月27
    日離職至今都沒有工作等語置辯。並聲明駁回原告之訴。
三、原告主張被告於99年3 月15日毆傷伊之事實，業經被告自認
    在卷，且被告被訴傷害犯行，經本院刑事庭判處有期徒刑貳
    月確定，亦有本院99年度花簡字第388 號及99年度簡上字第
    56號刑事判決在卷足憑，自堪信為真實。被告雖辯稱係因原
    告妨害其名譽才會動手毆打原告，事出有因等語，惟此仍無
    解於其造成被告身體健康及精神方面損害之事實，而應負侵
    權行為損害賠償責任。
四、按因故意或過失，不法侵害他人之權利者，負損害賠償責任
    ，民法第184 條第1 項前段定有明文。又按不法侵害他人之
    身體、健康、名譽、自由、信用、隱私、貞操，或不法侵害
    其他人格法益而情節重大者，被害人雖非財產上之損害，亦
    得請求賠償相當之金額，民法第195條第1項分別定有明文。
    查原告遭被告所為之傷害行為，衡情原告於精神上自受有一
    定程度之痛苦，依上開規定，被告自應賠償原告非財產上之
    損害。次按慰藉金之賠償須以人格權遭遇侵害，使精神上受
    有痛苦為必要，其核給之標準固與財產上損害之計算不同，
    然非不可斟酌雙方身分資力與加害程度，及其他各種情形核
    定相當之數額，最高法院51年臺上字第223 號判例意旨參照
    。本件被告毆打原告行為實屬不該，惟究其動機係起因於不
    甘原告言詞損其名譽，此有本院99年度簡上字第70號刑事判
    決可稽。而原告所受之傷勢，據其提出之診斷證明書記載為
    左側臉頰瘀傷、左側頸部腫痛、左手腕瘀青、左小腿內側瘀
    青、左大腿瘀青、左側胸壁鈍傷等多處，傷勢不輕。再斟酌
    原告為國中畢業，目前並無工作，其名下僅只有汽車一輛，
    而被告為高中畢業，目前並無工作，名下亦無其他財產，尚
    有數十萬元之債務負擔，此為兩造所自陳，並據本院調取兩
    造98年度稅務電子閘門財產所得調件明細表可參（本院卷第
    30頁、第9 頁至第11頁）。審酌兩造之身分、地位、資力、
    被告致原告所受傷害及精神上痛苦的程度等一切情狀，認原
    告依侵權行為之法律關係，請求慰撫金60萬元，尚屬過高，
    應予核減為6萬元，方稱允適，逾此數額之請求，則無理由
    。
五、從而，原告依據侵權行為之法律關係，請求被告賠償精神慰
    撫金6 萬元洵屬有據，應予准許。至原告請求之金額逾上開
    應准許部分，即非正當，要難准許，應予駁回。
六、又本件為關於財產權之訴訟，所命給付之金額未逾50萬元之
    所為被告敗訴判決，依民事訴訟法第389條第1項第5 款規定
    ，本院應依職權宣告假執行。
七、據上論結，本件原告之訴為一部有理由，一部無理由，依民
    事訴訟法第79條、第389條第1項第5款，判決如主文。
中    華    民    國    100    年    1    月    31    日
                         台灣花蓮地方法院民事庭
                                 法  官  劉雪惠
以上正本係照原本作成。
如不服本判決，應於送達後20日內，向本院提出上訴狀並表明上
訴理由，如於本判決宣示後送達前提起上訴者，應於判決送達後
20日內補提上訴理由書(須附繕本)。
如委任律師提起上訴者，應一併繳納上訴審裁判費。
中    華    民    國    100    年    1    月    31    日
                                 書記官  洪美雪